臺灣高等法院臺中分院刑事判決　　　　95年度上易字第1592號
上　訴　人　臺灣臺中地方法院檢察署檢察官
被　　　告　乙○○
上列上訴人因被告加重竊盜等案件，不服臺灣臺中地方法院95年
度易字第2255號中華民國95年10月5日第一審判決（起訴案號：
臺灣臺中地方法院檢察署95年度偵字第14471號），提起上訴，
及檢察官移送本院併辦（臺灣臺中地方法院檢察署95年度偵字第
18633、21900號本院判決如下：
    主  文
原判決撤銷。
乙○○連續踰越安全設備竊盜，累犯，處有期徒刑壹年陸月。扣
案之一字型螺絲起子參支、十字形螺絲起子壹支、鉗子肆支、附
和扳手肆支及六角扳手壹支，均沒收。
    事  實
一、乙○○前因竊盜案件，經臺灣臺中地方法院以89年度易字第
    3886號判處有期徒刑3年確定，嗣於民國94年7月26日縮刑期
    滿執行完畢。詎仍不知悔改，復基於意圖為自己不法所有之
    概括犯意，於95年3月2日下午7時許，在台中縣潭子鄉○○
    路○段93巷6號之8，以不明工具竊取戊○○之5R-1556號自
    小客車一輛及車內之印表機一台、手機一支、中國石油公司
    油票約新台幣5000元及現金300元。復於95年4月3日下午3時
    15分許，以翻越台中市○區○○○街291巷33號丁○住宅後
    門防火牆，進入該住處後院，再以現場拾獲之鐵絲線穿入該
    處後門之鋁門竊縫隙後，將鋁門窗之鎖勾住往下拉，將該門
    窗打開，踰越安全設備進入該住宅之方式，竊取丁○家中之
    現金2000元、美金300元、鑽戒一枚、行動電話、筆記型電
    腦等物。又於95年6月30日凌晨3時35分許，在台中市南屯區
    ○○○街363號前，持客觀上足以作為兇器之一字型螺絲起
    子，將丙○○所有並停放在上址之車號B6-6972號自小客車
    右後方三角玻璃窗打破後，進入該車內，再以自備之一字型
    螺絲起子3支、十字形螺絲起子l支、鉗子4支、附和扳手4支
    及六角板手l支等客觀上足以作為兇器之工具，破壞該車之
    啟動電門鎖、行車電腦，欲駕車離去之際，為警當場發現而
    查獲，始未得逞而未遂。並扣得乙○○所有之一字型螺絲起
    子3支、十字形螺絲起子l支、鉗子4支、附和扳手4支及六角
    扳手l支。
二、案經被害人丙○○告訴暨臺中市警察局第四分局報請台灣台
    中地方法院檢察署檢察官偵查起訴，臺中縣警察局豐原分局
    、臺中市警察局第三分局報請臺灣臺中地方法院檢察署移送
    本院併案審理。
    理  由
一、被告乙○○未於本院審理中到庭，上揭犯罪事實，業據被告
    分別於警訊、偵查或原審審理中坦承不諱，核與被害人戊○
    ○、丁○、告訴人丙○○分別於警詢指述之情節相符，復有
    被告所有供犯罪所用之一字型螺絲起子3支、十字形螺絲起
    子l支、鉗子4支、附和扳手4支及六角扳手l支扣案，贓物認
    領保管單、現場圖、現場照片、現場勘查報告、指紋鑑定報
    告、車輛竊盜、車牌失竊個別查詢報表等附卷可稽。本件事
    證明確、被告犯行堪以認定。
二、按刑法於民國94年2月2日經總統令修正公布，於95年7月1日
    施行，被告行為後法律有變更，依修正後刑法第2條第1項前
    段規定，應適用行為時之法律。核被告所為係犯刑法第320
    條第1項之普通竊盜罪、刑法第321條第1項第2款之加重竊盜
    罪、刑法第321條第l項第3款之加重竊盜未遂罪。被告加重
    竊盜未遂部分，應依修正前刑法第26條前段減輕其刑。被告
    多次犯行，時間緊接，犯罪手法及構成要件均相同，顯係基
    於概括犯意反覆為之，其所犯普通竊盜、加重竊盜犯行，雖
    其中有一部分未遂、一部分既遂，仍應依修正前刑法第56條
    連續犯之規定論以情節較重之踰越安全設備竊一罪，並加重
    其刑。本件起訴書雖未敘及被告於95年3月2日下午7時許、
    95年4 月3日下午3時15分許之竊盜犯行，然此部分與已起訴
    部分，有連續犯裁判上一罪之關係，為起訴效力所及，並經
    檢察官移送本院併辦，本院自應併予審理。又被告行竊上開
    B6-697 2號自小客車時，尚有毀損之犯行，而毀損部分，業
    據告訴人丙○○於原審審理中撤回告訴，此部分與已起訴部
    分，有牽連犯裁判上一罪之關係，爰不另為不受理之諭知。
    查被告有事實欄所述之犯罪前科，其於有期徒刑執行完畢後
    5年以內再犯本件有期徒刑以上之罪，為累犯，應依修正前
    刑法第47條之規定，加重其刑，並遞加重之。原審以被告罪
    證明確，予以論罪科刑，固非無見。惟原判決未及審酌檢察
    官移送併辦部分之犯行，尚有未合，檢察官之上訴，為有理
    由，應予撤銷改判。爰審酌被告犯罪之動機、目的、手段、
    所生危害及犯後態度等一切情狀，量處如主文第二項所示之
    刑。扣案之一字型螺絲起子3支、十字形螺絲起子1支、鉗子
    4支、附和扳手4支及6角扳手1支，係被告所有供犯罪所用之
    物，業據其陳明在卷，應依修正前刑法第38條第1項第2款，
    宣告沒收。
三、被告經合法傳喚，無正當理由不到庭，爰不待其陳述，逕行
    判決。
據上論結，應依刑事訴訟法第369條第1項前段、第364條、第299
條第1項前段、第371條，修正後刑法第2條第1項前段、刑法第32
1條第1項第2款，修正前刑法第56條、第26條第1項前段、第47條
、第38條第1項第2款，判決如主文。
本案經檢察官甲○到庭執行職務。
中　　華　　民　　國　　96　　年　　3 　　月　　13　　日
            刑事第十一庭  審判長法　官  陳  朱  貴
                                法　官  胡  文  傑
                                法　官  郭  同  奇
上列正本證明與原本無異。
不得上訴。
                                書記官  康  孝  慈
中　　華　　民　　國　　96　　年　　3　 　月　　14　　日
附錄論罪科刑法條
刑法第321條第1項第2款
犯竊盜罪而有左列情形之一者，處6月以上、5年以下有期徒刑：
二  毀越門扇、牆垣或其他安全設備而犯之者。
